【裁判字號】    89,易,1326
【裁判日期】    890721
【裁判案由】    竊盜等
【裁判全文】
臺灣桃園地方法院刑事判決                        八十九年度易字第一三二六號
    公  訴  人    臺灣桃園地方法院檢察署檢察官
    被      告    丙○○
右列被告等因竊盜等案件，經檢察官提起公訴（八十九年度偵字第三九三四號），本
院判決如左：
        主  文
丙○○連續毀越安全設備於夜間侵入住宅竊盜，處有期徒刑壹年陸月。螺絲起子壹支
、Ｔ型六角板手壹支均沒收。被訴侵占部分無罪。
丁○○公訴不受理。
        事  實
一、丙○○與丁○○共同基於意圖為自己不法所有之犯意聯絡及行為分擔，於附表編
    號一所示之時間、地點，由丁○○持客觀上足供兇器使用之Ｔ型六角板手撬開門
    鎖行竊如附表所示之物；丙○○承前意圖為自己不法所有之概括犯意，連續於附
    表編號二、三所示之時間、地點、方法，竊取如附表編號二、三所示之財物。嗣
    於八十九年三月二日十時三十分許，欲進入桃園縣八德市○○街五四號行竊，尚
    未著手之際即為被害人甲○○發現，報警查獲，而查知上情。
二、案經桃園縣警察局八德分局報請台灣桃園地方法院檢察署檢察官偵查起訴。
        理  由
壹、有罪部分：
一、右揭事實，業據被告丙○○坦承不諱，核與被害人甲○○、己○○、詹希檢、乙
    ○○等人於警訊中指述情節相符，並有贓物領據三紙在卷可資佐證，足徵被告自
    白與事實相符，本案事證明確，被告犯行堪以認定。
二、核被告丙○○所為如附表編號二之犯行，係犯刑法第三百二十一條第一項第一款
    、第二款毀越安全設備於夜間侵入住宅竊盜罪；所為如附表編號一、三之犯行，
    係犯刑法第三百二十一條第一項第三款攜帶兇器竊盜罪。公訴人認被告所犯如附
    表編號二所示之竊盜犯行，係犯刑法第三百二十一條第三款之罪，容有誤會。被
    告丙○○就附表所示編號一之犯行與丁○○間有犯意之聯絡，行為之分擔，均為
    共同正犯。被告丙○○多次竊盜之犯行，時間緊接，基本構成要件相同，顯係基
    於概括犯意為之，為連續犯，應以毀越安全設備於夜間侵入住宅竊盜罪論處，並
    加重其刑。爰審酌被告之犯罪動機、手段、所生危害及犯罪後之態度等一切情狀
    ，量處如主文所示之刑，以示懲儆。被告所有供犯罪所用之螺絲起子一支，及共
    同被告丁○○所有供犯罪所用之Ｔ型六角板手一支，無法證明業已滅失，均依法
    宣告沒收之。
貳、無罪部分：
一、公訴意旨另以：丙○○意圖為自己不法所有，於八十八年八月間，在不詳地點侵
    占陳雅琇遺失之駕照一張，因認被告丙○○涉有刑法第三百三十七條侵占遺失物
    罪嫌云云。
二、按犯罪事實應證據認定之，無證據不得推定其犯罪事實；又不能證明被告犯罪者
    ，應諭知無罪之判決，刑事訴訟法第一百五十四條、第三百零一條第一項分別定
    有明文。
三、訊據被告丙○○矢口否認右揭犯行，辯稱：陳雅琇之駕照，是丁○○放在其住處
    ，並非伊侵占等語。經查：（一）被告丙○○如何取得陳雅琇之駕照，雖於於警
    訊中先供稱陳雅琇駕照是從被告丁○○家中取回，於偵查中又供稱是被告丁○○
    把物品丟在其住處，先後供述不一，然均是指認由丁○○處獲得駕照。被告丁○
    ○與丙○○是堂兄弟，被告如非自丁○○處獲得陳雅琇之駕照，無須指認丁○○
    ，使其有被訴追之可能。（二）同案被告丁○○雖矢口否認有將交付給丙○○，
    乃因丁○○得知有被訴追犯罪之可能，所以堅詞否認，且其亦否認與被告丙○○
    共同竊盜，顯見其否認不足採信。（三）被告丙○○被公訴人起訴之侵占遺失物
    罪行，刑度甚輕，被告無須否認，導致被訴追其他犯行之可能。故被告辯稱，其
    所持有之陳雅琇之駕照，係由丁○○交付應可採信。此外，復查無其他積極證據
    ，足以證明被告丙○○涉犯公訴意旨所認之刑法第三百三十七條之罪名，既不能
    證明被告犯罪，自應諭知被告無罪之判決。
參、不受理部分：
一、公訴意旨略以：丁○○與丙○○（詳見前述）共同意圖為自己不法之所有，於八
    十九年一月三十日七時二十分許，在桃園縣八德市○○路茄苳游泳池，手持可供
    兇器使用之六角板手破壞門把進入辦公室內竊取財物，因認被告丁○○設有刑法
    第三百二十一條第一項第三款加重竊盜罪嫌云云。
二、按已經提起公訴或自訴之案件，在同一法院重行起訴者，應諭知不受理之判決，
    並得不經言詞辯論為之，刑事訴訟法第三百零三條第二款、第三百零七條分別定
    有明文。
三、然查被告丁○○前因與吳一郎共同意圖為自己不法所有之概括犯意，先於八十九
    年二月六日十一時三十分許，在桃園縣八德市○○路二四八號前，由吳一郎以磨
    尖六腳板手撬開車門鎖及電門、丁○○在旁把風之分工方式竊取林建璋所有、車
    號ＧＡ—７５２２號自小客車，得手後留供己用。次於同月九日十時三十分許，
    在台北縣三峽鎮○○路恩主公醫院前，又以同一方式二人共同竊取卓林素蘭所有
    車號ＡＤ—０６４２號自用小客車，得手後亦留供己用。丁○○於同月十一日凌
    晨四、五時許，又獨自在桃園縣楊梅鎮○○○街五十八號地下室停車場，持六角
    板手竊取李淑昭所有（傅從登占有使用）、車號Ｒ２—０６８６號自小客車，得
    手後供己代步之用，之相同竊盜犯行，業經臺灣桃園地方法院檢察署檢察官於民
    國八十九年二月二十二日提起公訴，並於八十九年三月十三日係屬本院，此有起
    訴書及台灣高等法院被告全國前案紀錄表各乙紙在卷可稽。是本件公訴人指訴部
    分，與該己起訴部分顯係基於概括犯意所為，為連續犯行，公訴人於八十九年五
    月二十五日就同一案件，向本院重行起訴，依照上開說明，爰不經言詞辯論，逕
    為諭知不受理之判決。
據上論斷，應依刑事訴訟法第二百九十九條第一項前段、第三百零一條第一項、第三
百零三條第二款、第三百零七條，刑法第二十八條、第五十六條、第三百二十一條第
一項第一款、第二款、第三十八條第一項第二款，判決如主文。
本案經檢察官魏雯祈到庭執行職務。
中      華      民      國      八十九    年      七    月    二十一    日
                                臺灣桃園地方法院刑事第二庭
                                    法  官  張  益  銘
右正本證明與原本無異。
如不服本判決，應於判決送達後十日內向本院提出上訴狀( 應附繕本 )，上訴於
臺灣高等法院。
                                    書記官   黃文琪
中        華        民        國   八十九   年   七   月    二十四    日
附論罪科刑依據之法條：
刑法第三百二十一條第一項第一款、第二款、第三款
刑法第三百二十一條
犯竊盜罪而有左列情形之一者，處六月以上五年以下有期徒刑：
一、於夜間侵入住宅或有人居住之建築物、船艦或隱匿其內而犯之者。
二、毀越門扇、牆垣或其他安全設備而犯之者。
三、攜帶兇器而犯之者。
四、結夥三人以上而犯之者。
五、乘火災、水災或其他災害之際而犯之者。
六、在車站或埠頭而犯之者。
前項之未遂犯罰之。
附表：
┌──┬───────┬────────┬───────┬─────────┐
│編號│被害人        │時間            │地點、方法    │物品              │
│    │              │                │              │                  │
├──┼───────┼────────┼───────┼─────────┤
│一  │乙○○        │八十九年一月三十│桃園縣八德市永│監視錄放影機      │
│    │              │日七時二十分許  │豐路茄苳游泳池│傳真機、打卡鐘    │
│    │              │                │，攜帶Ｔ型板手│音響、支票機      │
│    │              │                │撬開門鎖入內竊│護貝機、擴大機    │
│    │              │                │取財物        │錄影鏡頭三個、泳  │
│    │              │                │              │鏡十五個、泳帽十  │
│    │              │                │              │四頂、現金五百元  │
│    │              │                │              │                  │
├──┼───────┼────────┼───────┼─────────┤
│二  │謝興武        │八十九年二月二十│桃園縣八德市永│駕照、中國國際    │
│    │              │日二十時許      │豐路三百四十巷│商業銀行及慶豐    │
│    │              │                │十三號，破壞三│銀行金融卡各一    │
│    │              │                │樓窗戶，由窗戶│張、機車行照      │
│    │              │                │入內竊取財物  │中華民國國際駕    │
│    │              │                │              │照一張            │
├──┼───────┼────────┼───────┼─────────┤
│三  │戊○○        │八十九年二月二十│在桃園縣八德市│駕照、住家鑰匙    │
│    │              │日三時許        │介壽路二段六八│一串              │
│    │              │                │五巷一一六弄一│                  │
│    │              │                │號車庫內，持螺│                  │
│    │              │                │絲起子打開車門│                  │
└──┴───────┴────────┴───────┴─────────┘


司法院資訊處製作；財團法人民間司法改革基金會備份。
